臺灣高雄地方法院刑事判決　　　　　　　100年度易字第892號
公　訴　人　臺灣高雄地方法院檢察署檢察官
被　　　告　崔乃文
上列被告因竊盜等案件，經檢察官聲請簡易判決處刑（100 年度
偵字第9064號），本院認不得逕以簡易判決處刑，裁定改依通常
程序審理並判決如下：
    主  文
崔乃文犯竊盜罪，處有期徒刑貳月，如易科罰金，以新臺幣壹仟
元折算壹日。又犯不能安全駕駛動力交通工具罪，處罰金新臺幣
壹萬貳仟元，如易服勞役，以新臺幣壹仟元折算壹日。
    事  實
一、崔乃文於民國100 年3 月7 日晚間7 時許，在高雄市○○區
    ○○路261 號前，見李長興所有、由陳桂珍所使用之車號UD
    J-565 號輕型機車（價值約新臺幣5,000 元）停放於該處，
    且機車鑰匙未取下，遂萌生意圖為自己不法所有之竊盜犯意
    ，趁四下無人注意之際，以前開鑰匙發動機車而竊取之。得
    手後，旋騎乘該機車逃離現場，並供己代步之用。
二、崔乃文明知服用酒類足以造成不能安全駕駛動力交通工具之
    危險，於100 年3 月8 日晚間8 時許，在高雄市左營區復興
    新村某處與友人一同飲酒，於飲用半瓶米酒後，在已達不能
    安全駕駛動力交通工具之狀態下，竟仍於同日晚間10時許由
    上開處所騎乘前開竊得之輕型機車欲返回住處。嗣於同日晚
    間10時50分許，騎車行經高雄市○○區○○路與孔營路口以
    南100 公尺處時，因受酒精影響致操控能力不良，自撞安全
    島而倒地受傷，經警獲報到場處理，並由救護車送往國軍左
    營總醫院治療後，經檢測其吐氣酒精濃度達每公升0.20毫克
    ，並扣得上開遭竊之輕型機車（已由陳桂珍領回），始悉上
    情。
三、案經陳桂珍訴由高雄市政府警察局左營分局移送臺灣高雄地
    方法院檢察署檢察官偵查後聲請簡易判決處刑。
    理  由
一、按被告以外之人於審判外之陳述，雖不符刑事訴訟法第159
    條之1 至第159 條之4 之規定，而經當事人於審判程式同意
    作為證據，法院審酌該言詞陳述或書面陳述作成時之情況，
    認為適當者，亦得為證據；當事人、代理人或辯護人於法院
    調查證據時，知有刑事訴訟法第159 條第1 項不得為證據之
    情形，而未於言詞辯論終結前聲明異議者，視為有前項之同
    意，刑事訴訟法第159 條之5 定有明文。下列引用之證據，
    均經本院依法踐行調查證據程式，公訴人及被告崔乃文俱不
    爭執各該證據之證據能力，且迄至本院言詞辯論終結前，未
    就上開證據之證據能力聲明異議，復查無依法應排除其證據
    能力之情形，本院審酌上開證據之形式及取得之過程並無瑕
    疵、與待證事實具有關連性等情況，認為適當，揆諸前揭規
    定，認上開證據俱有證據能力，均得為本案之證據。
二、經查：
(一)上開犯罪事實均據被告坦承不諱，核與告訴人陳桂珍於警詢
    時之指訴、證人即獲報到場處理之警員郭武元於本院審理中
    之陳述相符（見高雄市政府警察局左營分局高市警左分偵字
    第1000007116號卷《下稱警卷》第4 至5 頁、本院100 年度
    易字第892 號卷《下稱易字卷》第15至16頁），復有高雄市
    政府警察局左營分局扣押筆錄、扣押物品目錄表、贓物認領
    保管單、道路交通事故現場圖、道路交通事故調查報告表(一)
    、(二)各1 份、被告肇事現場及上開遭竊輕型機車之照片共6
    張、酒精濃度檢測單、刑法第185 條之3 案件測試觀察紀錄
    表、國軍左營總醫院附設民眾診療服務處診斷證明書影本、
    高雄市政府警察局車輛尋獲電腦輸入單各1 份在卷可稽（見
    警卷第6 至8 、10至18、23至24、26、31頁），堪可認定。
(二)又被告於100 年3 月8 日晚間因騎車自摔，經警檢測其吐氣
    酒精濃度固僅為每公升0.20毫克，然酒精對於人之注意力、
    判斷力或操控動力交通工具之能力，因人而異，對於酒精耐
    受程度較低之人，縱僅飲用少量酒類，亦可能因而對於車輛
    駕駛行為失其必要之注意力、判斷力，或使操控能力因而減
    低。查被告於本院審理中自承：伊喝醉了，又騎車，伊有因
    為酒精的關係，不太能好好騎那台車等語（見易字卷第14頁
    ）。證人即100 年3 月8 日獲報到場處理之警員郭武元於本
    院審理中亦證稱：伊到達現場後，被告受傷又多話，一直唸
    ，除自言自語外，也有與伊對話，講個不停等語（見易字卷
    第15至16頁）。參以被告於肇事當時，天候晴、夜間有照明
    、柏油路面乾燥無缺陷，亦無障礙物，視距良好，並無何妨
    礙行車之情事，然被告卻自行騎車撞上安全島，致人車倒地
    ，受有頭部外傷併臉部挫擦傷、右手擦傷等傷害，更在安全
    島上留下明顯血跡。且警員獲報到場時，發現被告於夜間騎
    車卻未使用燈光，並於訊問過程中有含糊不清、多話之情形
    ，分別有上開道路交通事故現場圖、道路交通事故調查報告
    表(一)、被告肇事現場照片1 張、刑法第185 條之3 案件測試
    觀察紀錄表、國軍左營總醫院附設民眾診療服務處診斷證明
    書影本、高雄市政府警察局車輛尋獲電腦輸入單各1 份在卷
    可稽（見警卷第11至12、16、24、26頁）。足認被告係因飲
    酒後，受酒精之影響，致其操控機車之能力不良，因而自撞
    安全島而倒地受傷。是其當時已達不能安全駕駛動力交通工
    具之狀態乙節，堪可認定。
(三)綜上所述，被告上開任意性自白均與事實相符。本件事證明
    確，被告上開犯行，均堪認定，應予依法論科。
三、核被告所為，就犯罪事實一部分，係犯刑法第320 條第1 項
    竊盜罪；就犯罪事實二部分，則係犯刑法第185 條之3 不能
    安全駕駛動力交通工具罪。被告所犯上開2 罪，犯意各別，
    行為互殊，應予分論併罰。爰審酌被告正值壯年，不思以正
    當途徑賺取所需，任意竊取他人財物，毫不尊重他人財產權
    ，破壞社會治安，且酒後駕車，漠視法律，無視於自己及其
    他參與道路交通之不特定人之生命、身體及財產之安全，所
    為實不足取，惟念及被告犯後坦承全部犯行，態度尚稱良好
    ，所竊財物價值尚非甚鉅，且已由告訴人領回，損失稍減，
    另考量被告於此之前並無酒後駕車之前科紀錄，其呼氣酒精
    濃度僅有每公升0.20毫克，暨其犯罪之動機、目的、手段、
    所生危害等一切具體情狀，分別量處如主文所示之刑，且斟
    酌被告之智識程度、家庭經濟狀況等情事，就有期徒刑部分
    諭知易科罰金之折算標準，就罰金部分諭知易服勞役之折算
    標準，以示懲儆。
據上論斷，依刑事訴訟法第452 條、第299 條第1 項前段，刑法
第320 條第1 項、第185 條之3 、第41條第1 項前段、第42條第
3 項，刑法施行法第1 條之1 ，判決如主文。
本案經檢察官陳俊宏到庭執行職務。
中    華    民    國   100    年    7     月    28    日
                  刑事第十七庭  法  官  毛妍懿
以上正本證明與原本無異。
如不服本判決應於收受送達後10日內向本院提出上訴書狀，並應
敘述具體理由；如未敘述上訴理由者，應於上訴期間屆滿後20日
內向本院補提理由書（均須按他造當事人之人數附繕本）「切勿
逕送上級法院」。
中    華    民    國   100    年    8     月    2     日
                                書記官  林晏光
附錄本案論罪科刑法條：
中華民國刑法第320條
（普通竊盜罪、竊佔罪）
意圖為自己或第三人不法之所有，而竊取他人之動產者，為竊盜
罪，處5 年以下有期徒刑、拘役或5 百元以下罰金。
意圖為自己或第三人不法之利益，而竊佔他人之不動產者，依前
項之規定處斷。
前二項之未遂犯罰之。
中華民國刑法第185條之3
服用毒品、麻醉藥品、酒類或其他相類之物，不能安全駕駛動力
交通工具而駕駛者，處1 年以下有期徒刑、拘役或科或併科15萬
元以下罰金。